臺灣桃園地方法院刑事判決　　　　　　　 94年度易字第581號
聲　請　人　臺灣桃園地方法院檢察署檢察官
被　　　告　甲○○　男　28歲.
　　　　　　　　　　　巷十八弄.
上列被告因恐嚇取財等案件，經檢察官聲請以簡易判決處刑（92
年度偵字第15833 號、93年度偵字第2011號），本院認不宜以簡
易判決處刑並改以通常程序審理，茲判決如下：
    主  文
本件公訴不受理。
    理  由
一、聲請簡易判決處刑意旨略以：同案被告徐龍吉（本院另以簡
    易判決處刑）基於幫助他人犯罪之犯意，於民國92年9 月19
    日，在桃園縣大園鄉○○○○道附近，以每月新台幣（下同
    ）1000元租金，將所有帳號000000000000號大眾商業銀行中
    壢分行存摺、提款卡出租交付予綽號「小陳」之不詳姓名年
    籍男子，「小陳」即指示具犯意聯絡之被告甲○○攜回後，
    再由「小陳」基於意圖自己不法之所有，於92年9 月29日晚
    上8 時15分許，在桃園縣龍潭鄉○○路與五福街口，竊取乙
    ○○所有車牌號碼V8-2192 號自小客車，並於同年月30日，
    以電話在桃園縣平鎮市○○路乙○○住處，向乙○○揚言：
    若不付贖款6 萬元，即將該車解體，使乙○○懼而應允支付
     4萬元，「小陳」即指示乙○○匯款至前開同案被告徐龍吉
    之帳戶內，乙○○於同年10月2 日匯款4 萬元至該帳戶內，
    嗣於同年月3 日下午1 時50分許，因該帳戶遭凍結，「小陳
    」指示被告甲○○偕同被告徐龍吉前往桃園縣中壢市○○○
    路○ 段152 號大眾商業銀行中壢分行辦理補發存摺手續時，
    為警當場查獲，並扣得該帳戶存摺，被告甲○○則趁隙逃逸
    ，迄同年10月13日「小陳」方以電話通知乙○○前往龍潭鄉
    ○○路與五福街口附近取回該車；因認被告甲○○涉犯刑法
    恐嚇取財及竊盜罪嫌，且2 罪嫌間具有方法、結果之牽連關
    係等語。
二、按已經提起公訴或自訴之案件，在同一法院重行起訴者，應
    諭知不受理之判決，刑事訴訟法第303 條第2 款定有明文。
    復按刑事訴訟法第303 條第2 款規定已經提起公訴或自訴之
    案件，在同一法院重行起訴者，應諭知不受理之判決，係以
    已經提起公訴或自訴之同一案件尚未經實體上判決確定者為
    限。如果已經實體上判決確定，即應依同法第302 條第1 款
    諭知免訴之判決，而無諭知不受理之可言（最高法院60年台
    非字第173 號判例意旨可資參照）。再按連續犯之行為業經
    就一部分起訴者依審判不可分之原則應就全部予以審理，不
    能就其他部分另案再行起訴；檢察官就犯罪事實之一部起訴
    者，其效力及於全部，即無從就其他部分再行起訴。已經提
    起公訴之案件如在同一法院重行起訴者，應諭知不受理之判
    決；牽連犯、連續犯之行為，業經就一部起訴者，依審判不
    可分之原則，應就全部予以審理，不能就牽連犯、連續犯之
    其他部分，另案再行起訴。如在同一法院再就牽連犯、連續
    犯之其他部分犯罪事實，再行起訴，即應諭知不受理之判決
    （最高法院45年度台非字第3 號、48年度台上字第148 號及
    53年度台上字第1383號判決意旨可資參照）。
三、經查：本件被告甲○○前因於92年7 月24日之後2 、3 日內
    某時、92年8 月21日之後2 、3 日內某時，以幫助恐嚇取財
    分別提供其於金融機構內之帳戶存摺及提款卡等予不詳姓名
    年籍之恐嚇取財及竊車犯罪集團人士使用，供作該等犯罪集
    團竊車後向被害人恐嚇取財、收受被害人贖金之帳戶之用，
    經臺灣桃園地方法院檢察署檢察官以被告甲○○涉犯刑法第
    30條、第346 條第1 項之幫助恐嚇取財罪嫌，於93年10月31
    日以92年度偵字第16028 號、93年度偵字第4752、6975號提
    起公訴，於93年11月22日繫屬本院，本院現正以93年訴字第
    1895號案件審理中，此有臺灣高等法院被告全國前案紀錄表
    、臺灣桃園地方法院檢察署檢察官92年度偵字第16028 號、
    93年度偵字第4752、6975號起訴書、本院刑事書記官辦案進
    行簿各1 份等附卷可稽。而本件雖係由臺灣桃園地方法院檢
    察署檢察官於93年月9 日7日 提起公訴，於94年2 月24日始
    繫屬本院，亦有本件起訴書1 份及本院收狀章戳在卷可參。
    綜觀前案與本案之被告相同，起訴罪名相同（均係刑法第
    346 條第1 項之恐嚇取財罪），被告於前案中所涉恐嚇取財
    犯行之犯罪時間，與本案起訴書所恐嚇取財之犯罪時間，相
    距僅約1 月，足見其犯罪時間緊接，方法相同，顯係基於概
    括犯意為之，應為連續犯。從而，本案原經聲請簡易判決處
    刑之被告甲○○恐嚇取財犯行部分，與前案經起訴之恐嚇取
    財犯行部分，則具有連續犯之裁判上一罪關係，並與竊盜犯
    行部份，聲請人認有相牽連之裁判上一罪關係，而本案係於
    94 年2月24日始受理承辦，顯見前案繫屬時間較本案繫屬時
    間為前。依照首開判例及說明，本件爰不經言詞辯論，逕為
    諭知不受理之判決，並將本件移由繫屬在先之本院93年訴字
    第1895號案件併同審理。
據上論斷，應依刑事訴訟法第452 條、第303 條第2 款、第307
條，判決如主文。
中　　華　　民　　國　　94　　年　　5 　　　月　13　　日
                  刑事第一庭  審判長法  官  曾淑華
                                    法  官  朱美璘
                                    法  官  楊晴翔
以上正本證明與原本無異。
如不服本判決，應於判決送達後十日內向本院提出上訴狀( 應附
繕本 )，上訴於臺灣高等法院。
                                    書記官  劉晨輝
中　　華　　民　　國　　94　　年　　5 　　月　　19　　日
